### **HOJA DE VIDA**

### **DATOS PERSONALES**

NOMBRE: Juan Camilo Rivera Muñoz

**DOCUMENTO DE IDENTIFICACIÓN:** 1.234.090.819

**FECHA DE NACIMIENTO: 06/02/1998** 

EDAD: 23 Años

LUGAR DE NACIMIENTO: El Carmen de Bolívar

ESTADO CIVIL: Soltero

**TELÉFONO**: 3242252004

**E-MAIL:** jcamilorivera98@gmail.com



#### **PERFIL**

Soy un ingeniero de sistemas titulado en la universidad Autónoma Del Caribe, que cuenta con la experiencia requerida para diversos procesos de desarrollo y en el área de sistemas, me he desempeñado en empresas de tercerización de procesos o Business Process Outsourcing como ingeniero del área antes mencionada.

Desde el momento en el que comienzo mi etapa productiva en casi tres años he sido destacado y reconocido por mi labor, compromiso con los proyectos y buena comunicación con mi equipo de trabajo, al ser el ingeniero junior de un ingeniero senior durante este periodo adquirí de la una serie de conocimientos que actualmente me permitió tomar sus funciones en varios de los proyectos que tenia a su cargo, lo cual representa un avance significativo en mi carrera de ingeniería.

En estos momentos me he dedicado al desarrollo web y de tipo escritorio en lenguaje C# con los diversos frameworks que podría requerir, así como el manejo de bases de datos con el gestor SQL server y SQL developer, también cuento con conocimientos en Oracle al ser mi primer lenguaje de bases de datos aprendido.

Me considero una persona capaz de cumplir con mis labores en los tiempos estimados respetando siempre el compromiso de las entregas, manejo también los requerimientos directamente con el cliente al tomar los casos de una manera en la que se les sea fácil el entendimiento y la automatización de procesos, estoy a un nivel alto de pro actividad y resolución de conflictos en los que la situación lo amerite, cuento con una excelente expresión oral en la que me he desenvuelto en los distintos eventos y presentaciones a las que he asistido, adaptabilidad al cambio, manejo de personal, buen trabajo en equipo, generando un ambiente apto para el pleno desarrollo de las actividades diarias con el fin de resolver problemas eficientemente para así cumplir las metas de la productividad trazadas por la empresa y en mi grupo de trabajo.

### **VALORES Y HABILIDADES**

- ✓ Responsable con los compromisos laborales.
- ✓ Compromiso con la misión y objetivos establecidos.
- ✓ Buena disposición, así como colaborador, cooperativo y tolerante.
- ✓ Aptitud para el trabajo en equipo.
- ✓ Liderazgo y creatividad.
- ✓ Aporto ideas frescas para mejora en la calidad de los productos.
- ✓ Rápido aprendizaje.
- ✓ Disponibilidad para la resolución de problemas cuando la situación lo amerita.
- ✓ Conocimientos en bases de datos SQL, MYSQL, PL/SQL ORACLE.
- ✓ Manejo lenguajes de programación tales como C#, MVC 5, java, Frameworks como ASP.NET Core, laravel 5, Desarrollo web en html con el lenguaje javascript y librerías como jquery y Bootstrap, además de desarrollo apoyado en protocolos de http rest.
- ✓ Conocimientos en lenguajes de automatización de procesos tales como autohotkeys para desarrollos de escritorio y selenium para desarrollo web o también UIPATH, esenciales para dar apoyo a la reducción de costos en la operación.
- ✓ Buen manejo del lenguaje de modelado de sistemas de software (UML) muy necesario a la hora de plantear las pautas para el desarrollo de un proyecto de software.

# Juan Camilo Rįvera Mu**ñ**oz Celular: 3242252004

Correo Electrónico: jcamilorivera98@gmail.com

#### FORMACION ACADEMICA

UNIVERSITARIOS: Universidad Autónoma Del Caribe - Barranquilla.

**TITULO:** Ingeniero De Sistemas **AÑO DE INICIO**: 2015 – 2020

SECUNDARIA: Colegio San Rafael

**AÑO DE INICIO:** 2009 – 2014

#### EXPERIENCIA LABORAL

#### **Atlantic International BPO**

15-03-2019 - 15-11-2020

Cargo: Ingeniero de desarrollo, Transformación Digital.

**Funciones**: Desarrollo operativo, aplicativos de automatización de procesos para apoyo a las campañas en productivo, Desarrollo web administrativo para las diferentes áreas de la organización y líder de proyecto para aplicativos de las diferentes áreas selección, contratación y nomina.

#### H. Ujueta S.A.S.

15-11-2020 - 01-02-2021

Cargo: Ingeniero de desarrollo, Sistemas.

**Funciones**: Desarrollo operativo, aplicativos de automatización de procesos para apoyo a las campañas en productivo, Desarrollo web administrativo para las diferentes áreas de la organización.

#### **GRUPO CINTE**

01-02-2021 - Presente

Cargo: Ingeniero de desarrollo, Sistemas.

**Funciones**: Asignado como cliente a falabella Retail, desarrollo de aplicativo para atención al cliente en lenguaje C# (MVC), automatización de procesos con uipath, y otros programas de consola para la automatización de reportes.

### **REFERENCIAS PERSONALES**

NOMBRE: Juan Miguel Vega Diaz

**OCUPACION:** Ingeniero De Sistemas Senior.

**TELÉFONO:** 3006213182.

**NOMBRE:** Walter Martinez Marchena.

**OCUPACION:** Ingeniero De Sistemas Senior.

**TELÉFONO:** 3185367850.

NOMBRE: Sara Carolina Pulgar Torres.

**OCUPACION:** Comunicadora Social.

TELÉFONO: 3004808108.

### **REFERENCIAS FAMILIARES**

**NOMBRE:** Jean Carlos Rivera Muñoz.

OCUPACION: Abogado.
TELÉFONO: 3017654108.

NOMBRE: María Margarita Muñoz Molinares.

**OCUPACION:** Trabajadora Social.

**TELÉFONO:** 3006551533.

NOMBRE: Juan Carlos Rivera Tapia.

**OCUPACION:** Administrador De Empresas, Analista y Técnico De Sistemas.

**TELÉFONO:** 3227962105.

Juan Camilo Rivera Muñoz

CC. No. 1.234.090.819